{"present": {"1 Singular": {"Affirmative": "frithchaithim", "Question": "an bhfrithchaithim?", "Negative": "n\u00ed fhrithchaithim"}, "2 Singular": {"Affirmative": "frithchaitheann t\u00fa", "Question": "an bhfrithchaitheann t\u00fa?", "Negative": "n\u00ed fhrithchaitheann t\u00fa"}, "3 Singular": {"Male": {"Affirmative": "frithchaitheann s\u00e9", "Question": "an bhfrithchaitheann s\u00e9?", "Negative": "n\u00ed fhrithchaitheann s\u00e9"}, "Female": {"Affirmative": "frithchaitheann s\u00ed", "Question": "an bhfrithchaitheann s\u00ed?", "Negative": "n\u00ed fhrithchaitheann s\u00ed"}}, "1 Plural": {"Compressed": {"Affirmative": "frithchaithimid", "Question": "an bhfrithchaithimid?", "Negative": "n\u00ed fhrithchaithimid"}, "Extended": {"Affirmative": "frithchaitheann muid", "Question": "an bhfrithchaitheann muid?", "Negative": "n\u00ed fhrithchaitheann muid"}}, "2 Plural": {"Affirmative": "frithchaitheann sibh", "Question": "an bhfrithchaitheann sibh?", "Negative": "n\u00ed fhrithchaitheann sibh"}, "3 Plural": {"Affirmative": "frithchaitheann siad", "Question": "an bhfrithchaitheann siad?", "Negative": "n\u00ed fhrithchaitheann siad"}, "Passive": {"Affirmative": "frithchaitear", "Question": "an bhfrithchaitear?", "Negative": "n\u00ed fhrithchaitear"}}, "future": {"1 Singular": {"Affirmative": "frithchaithfidh m\u00e9", "Question": "an bhfrithchaithfidh m\u00e9?", "Negative": "n\u00ed fhrithchaithfidh m\u00e9"}, "2 Singular": {"Affirmative": "frithchaithfidh t\u00fa", "Question": "an bhfrithchaithfidh t\u00fa?", "Negative": "n\u00ed fhrithchaithfidh t\u00fa"}, "3 Singular": {"Male": {"Affirmative": "frithchaithfidh s\u00e9", "Question": "an bhfrithchaithfidh s\u00e9?", "Negative": "n\u00ed fhrithchaithfidh s\u00e9"}, "Female": {"Affirmative": "frithchaithfidh s\u00ed", "Question": "an bhfrithchaithfidh s\u00ed?", "Negative": "n\u00ed fhrithchaithfidh s\u00ed"}}, "1 Plural": {"Compressed": {"Affirmative": "frithchaithfimid", "Question": "an bhfrithchaithfimid?", "Negative": "n\u00ed fhrithchaithfimid"}, "Extended": {"Affirmative": "frithchaithfidh muid", "Question": "an bhfrithchaithfidh muid?", "Negative": "n\u00ed fhrithchaithfidh muid"}}, "2 Plural": {"Affirmative": "frithchaithfidh sibh", "Question": "an bhfrithchaithfidh sibh?", "Negative": "n\u00ed fhrithchaithfidh sibh"}, "3 Plural": {"Affirmative": "frithchaithfidh siad", "Question": "an bhfrithchaithfidh siad?", "Negative": "n\u00ed fhrithchaithfidh siad"}, "Passive": {"Affirmative": "frithchaithfear", "Question": "an bhfrithchaithfear?", "Negative": "n\u00ed fhrithchaithfear"}}, "past": {"1 Singular": {"Affirmative": "d'fhrithchaith m\u00e9", "Question": "ar fhrithchaith m\u00e9?", "Negative": "n\u00edor fhrithchaith m\u00e9"}, "2 Singular": {"Affirmative": "d'fhrithchaith t\u00fa", "Question": "ar fhrithchaith t\u00fa?", "Negative": "n\u00edor fhrithchaith t\u00fa"}, "3 Singular": {"Male": {"Affirmative": "d'fhrithchaith s\u00e9", "Question": "ar fhrithchaith s\u00e9?", "Negative": "n\u00edor fhrithchaith s\u00e9"}, "Female": {"Affirmative": "d'fhrithchaith s\u00ed", "Question": "ar fhrithchaith s\u00ed?", "Negative": "n\u00edor fhrithchaith s\u00ed"}}, "1 Plural": {"Compressed": {"Affirmative": "d'fhrithchaitheamar", "Question": "ar fhrithchaitheamar?", "Negative": "n\u00edor fhrithchaitheamar"}, "Extended": {"Affirmative": "d'fhrithchaith muid", "Question": "ar fhrithchaith muid?", "Negative": "n\u00edor fhrithchaith muid"}}, "2 Plural": {"Affirmative": "d'fhrithchaith sibh", "Question": "ar fhrithchaith sibh?", "Negative": "n\u00edor fhrithchaith sibh"}, "3 Plural": {"Compressed": {"Affirmative": "d'fhrithchaith siad", "Question": "ar fhrithchaith siad?", "Negative": "n\u00edor fhrithchaith siad"}, "Extended": {"Affirmative": "d'fhrithchaitheadar", "Question": "ar fhrithchaitheadar?", "Negative": "n\u00edor fhrithchaitheadar"}}, "Passive": {"Affirmative": "frithchaitheadh", "Question": "ar frithchaitheadh?", "Negative": "n\u00edor frithchaitheadh"}}, "condi": {"1 Singular": {"Affirmative": "d'fhrithchaithfinn", "Question": "an bhfrithchaithfinn?", "Negative": "n\u00ed fhrithchaithfinn"}, "2 Singular": {"Affirmative": "d'fhrithchaithfe\u00e1", "Question": "an bhfrithchaithfe\u00e1?", "Negative": "n\u00ed fhrithchaithfe\u00e1"}, "3 Singular": {"Male": {"Affirmative": "d'fhrithchaithfeadh s\u00e9", "Question": "an bhfrithchaithfeadh s\u00e9?", "Negative": "n\u00ed fhrithchaithfeadh s\u00e9"}, "Female": {"Affirmative": "d'fhrithchaithfeadh s\u00ed", "Question": "an bhfrithchaithfeadh s\u00ed?", "Negative": "n\u00ed fhrithchaithfeadh s\u00ed"}}, "1 Plural": {"Compressed": {"Affirmative": "d'fhrithchaithfimis", "Question": "an bhfrithchaithfimis?", "Negative": "n\u00ed fhrithchaithfimis"}, "Extended": {"Affirmative": "d'fhrithchaithfeadh muid", "Question": "an bhfrithchaithfeadh muid?", "Negative": "n\u00ed fhrithchaithfeadh muid"}}, "2 Plural": {"Affirmative": "d'fhrithchaithfeadh sibh", "Question": "an bhfrithchaithfeadh sibh?", "Negative": "n\u00ed fhrithchaithfeadh sibh"}, "3 Plural": {"Compressed": {"Affirmative": "d'fhrithchaithfid\u00eds", "Question": "an bhfrithchaithfid\u00eds?", "Negative": "n\u00ed fhrithchaithfid\u00eds"}, "Extended": {"Affirmative": "d'fhrithchaithfeadh siad", "Question": "an bhfrithchaithfeadh siad?", "Negative": "n\u00ed fhrithchaithfeadh siad"}}, "Passive": {"Affirmative": "d'fhrithchaithf\u00ed", "Question": "an bhfrithchaithf\u00ed?", "Negative": "n\u00ed fhrithchaithf\u00ed"}}, "imper": {"1 Singular": {"Affirmative": "frithchaithim!", "Negative": "n\u00e1 frithchaithim!"}, "2 Singular": {"Affirmative": "frithchaith!", "Negative": "n\u00e1 frithchaith!"}, "3 Singular": {"Male": {"Affirmative": "frithchaitheadh s\u00e9!", "Negative": "n\u00e1 frithchaitheadh s\u00e9!"}, "Female": {"Affirmative": "frithchaitheadh s\u00ed!", "Negative": "n\u00e1 frithchaitheadh s\u00ed!"}}, "1 Plural": {"Compressed": {"Affirmative": "frithchaithimis!", "Negative": "n\u00e1 frithchaithimis!"}, "Extended": {"Affirmative": "frithchaitheadh muid!", "Negative": "n\u00e1 frithchaitheadh muid!"}}, "2 Plural": {"Affirmative": "frithchaithig\u00ed!", "Negative": "n\u00e1 frithchaithig\u00ed!"}, "3 Plural": {"Compressed": {"Affirmative": "frithchaithid\u00eds!", "Negative": "n\u00e1 frithchaithid\u00eds!"}, "Extended": {"Affirmative": "frithchaitheadh siad!", "Negative": "n\u00e1 frithchaitheadh siad!"}}, "Passive": {"Affirmative": "frithchaitear!", "Negative": "n\u00e1 frithchaitear!"}}, "pastConti": {"1 Singular": {"Affirmative": "d'fhrithchaithinn", "Question": "an bhfrithchaithinn?", "Negative": "n\u00ed fhrithchaithinn"}, "2 Singular": {"Affirmative": "d'fhrithchaite\u00e1", "Question": "an bhfrithchaite\u00e1?", "Negative": "n\u00ed fhrithchaite\u00e1"}, "3 Singular": {"Male": {"Affirmative": "d'fhrithchaitheadh s\u00e9", "Question": "an bhfrithchaitheadh s\u00e9?", "Negative": "n\u00ed fhrithchaitheadh s\u00e9"}, "Female": {"Affirmative": "d'fhrithchaitheadh s\u00ed", "Question": "an bhfrithchaitheadh s\u00ed?", "Negative": "n\u00ed fhrithchaitheadh s\u00ed"}}, "1 Plural": {"Compressed": {"Affirmative": "d'fhrithchaithimis", "Question": "an bhfrithchaithimis?", "Negative": "n\u00ed fhrithchaithimis"}, "Extended": {"Affirmative": "d'fhrithchaitheadh muid", "Question": "an bhfrithchaitheadh muid?", "Negative": "n\u00ed fhrithchaitheadh muid"}}, "2 Plural": {"Affirmative": "d'fhrithchaitheadh sibh", "Question": "an bhfrithchaitheadh sibh?", "Negative": "n\u00ed fhrithchaitheadh sibh"}, "3 Plural": {"Compressed": {"Affirmative": "d'fhrithchaithid\u00eds", "Question": "an bhfrithchaithid\u00eds?", "Negative": "n\u00ed fhrithchaithid\u00eds"}, "Extended": {"Affirmative": "d'fhrithchaitheadh siad", "Question": "an bhfrithchaitheadh siad?", "Negative": "n\u00ed fhrithchaitheadh siad"}}, "Passive": {"Affirmative": "d'fhrithchait\u00ed", "Question": "an bhfrithchait\u00ed?", "Negative": "n\u00ed fhrithchait\u00ed"}}, "subj": {"1 Singular": {"Affirmative": "go bhfrithchaithe m\u00e9", "Negative": "n\u00e1r fhrithchaithe m\u00e9"}, "2 Singular": {"Affirmative": "go bhfrithchaithe t\u00fa", "Negative": "n\u00e1r fhrithchaithe t\u00fa"}, "3 Singular": {"Male": {"Affirmative": "go bhfrithchaithe s\u00e9", "Negative": "n\u00e1r fhrithchaithe s\u00e9"}, "Female": {"Affirmative": "go bhfrithchaithe s\u00ed", "Negative": "n\u00e1r fhrithchaithe s\u00ed"}}, "1 Plural": {"Compressed": {"Affirmative": "go bhfrithchaithimid", "Negative": "n\u00e1r fhrithchaithimid"}, "Extended": {"Affirmative": "go bhfrithchaithe muid", "Negative": "n\u00e1r fhrithchaithe muid"}}, "2 Plural": {"Affirmative": "go bhfrithchaithe sibh", "Negative": "n\u00e1r fhrithchaithe sibh"}, "3 Plural": {"Affirmative": "go bhfrithchaithe siad", "Negative": "n\u00e1r fhrithchaithe siad"}, "Passive": {"Affirmative": "go bhfrithchaitear", "Negative": "n\u00e1r fhrithchaitear"}}, "verbal noun": "frithchaitheamh", "verbal adjective": "frithchaite"}